【裁判字號】    99,台抗,929
【裁判日期】    991119
【裁判案由】    妨害性自主聲請再審
【裁判全文】
最高法院刑事裁定              九十九年度台抗字第九二九號
抗  告  人  洪梁森
選任辯護人  何兆龍律師
上列抗告人因妨害性自主案件，不服台灣高等法院中華民國九十
九年十月五日駁回聲請再審之裁定（九十九年度聲再字第三八六
號），提起抗告，本院裁定如下：
    主  文
抗告駁回。
    理  由
按刑事訴訟法第四百二十條第一項第六款規定，以發見確實之新
證據，足認受有罪判決之人應受輕於原判決所認罪名之判決，聲
請再審者，係指該項證據，於事實審法院判決前已經存在，為法
院及當事人所不知、不及調查斟酌，而於判決後始行發見，且就
證據本身，從形式上觀察，顯然可認為足以動搖原確定之判決，
而為受判決人有利之判決者而言。本件抗告人洪梁森對於原審九
十八年度上訴字第一五九三號確定判決聲請再審意旨略稱：證人
蕭女指稱伊身上有刀疤，惟經勘驗結果，並無刀疤，此有國立台
灣大學醫學院附設醫院診斷證明書為憑；而伊育有「二女一子」
，且與前妻離婚，有戶籍謄本可證，蕭女卻稱「一女一子」、前
妻已往生云云，亦屬不實；另觀諸王女、朱女之身型，皆已超過
國人成年女性之發育平均值，有國人身高體重身體質量指數狀況
表可參，復因其等從事特種行業，舉止較同齡女性成熟，上訴人
實難判斷其等之實際年齡，爰依刑事訴訟法第四百二十條（抗告
人誤載為四百二十一條）第一項第六款規定聲請再審等語。惟查
，原確定判決依憑抗告人之部分自白、證人蕭女、王女、朱女等
人之證詞等證據調查之結果，認定其犯行，已詳敘其取捨證據及
得心證之理由；並敘明上訴人多次與蕭女等人性交易，經常攀談
聊天，互動親密，依其社會歷練，對於其等年齡尚幼，自難諉為
不知，其所提出國人身高體重身體質量指數狀況表，並不足以動
搖原確定判決；另抗告人所提出於判決確定後由國立台灣大學醫
學院附設醫院出具之診斷證明書，亦非於事實審法院判決前已經
存在，為法院及當事人所不知、不及調查斟酌，而於判決後始行
發見之新證據。原裁定因認抗告人所述各節，係就原審採證認事
職權之行使，重覆爭辯，均與刑事訴訟法第四百二十條第一項第
六款所規定之要件不符，乃駁回其再審之聲請，經核於法並無違
誤。抗告意旨，仍執前詞，任意指摘原裁定違法，為無理由，應
予駁回。
據上論結，應依刑事訴訟法第四百十二條，裁定如主文。
中    華    民    國  九十九  年   十一   月   十九   日
                      最高法院刑事第九庭
                          審判長法官  花  滿  堂  
                                法官  黃  正  興  
                                法官  洪  昌  宏  
                                法官  王  聰  明  
                                法官  王  居  財  
本件正本證明與原本無異
                                      書  記  官  
中    華    民    國  九十九  年   十一   月  二十二  日
                                                       s

司法院資訊處製作；財團法人民間司法改革基金會備份。
